【裁判字號】    95,上訴,1899
【裁判日期】    950714
【裁判案由】    搶奪等
【裁判全文】
臺灣高等法院刑事判決                95年度上訴字第1899號
上  訴  人    台灣板橋地方法院檢察署檢察官
被      告    甲○○
上列上訴人因被告搶奪等案件，不服台灣板橋地方法院94年度訴
字第2563號，中華民國95年3 月15日第一審判決（起訴案號：台
灣板橋地方法院檢察署94年度偵字第16777 號），提起上訴，本
院判決如下：
    主  文
原判決關於竊盜免訴部分撤銷，發回台灣板橋地方法院。
    理  由
壹、公訴意旨略以：被告甲○○於民國（下同）94年9月29日9時
    9分許，在台北縣三重市○○街53巷195號1 樓前，利用告訴
    人乙○○外出大門漏未上鎖之機會，侵入其內竊得告訴人乙
    ○○所有之SAM SUMG廠行動電話乙具（序號：000000000000
    000），因認被告涉有刑法第320條第1項之竊盜罪嫌云云。
貳、原判決意旨略以：
一、按案件曾經判決確者，應諭知免訴之判決，刑事訴訟第302
    條第1 款定有明文；又訴訟上所謂一事不再理之原則，關於
    實質上一罪或裁判上一罪，亦均有其適用，最高法院60年台
    非字第77號著有判例。
二、本件被告涉有上開竊盜犯嫌，雖據被告於審理時坦承不諱，
    並據告訴人乙○○於警詢中指訴綦詳，復有扣案之之上開行
    動電話乙具可稽，而堪認定。惟被告前於94年6月14日7時50
    分許及7 月12日13時許，分別在台北縣三重市○○○路63號
    前及台北縣三重市○○路與文化北路口處，均涉有竊盜犯罪
    ，業經本院於94年11月3日以94年度簡上字第519號判決確定
    在案，此有被告之前案紀錄表及本院上開94年度簡上字第51
    9 號判決各乙份可佐，亦堪認定，而公訴人所起訴被告上開
    竊盜犯罪，不僅與本院上開94年度簡上字第519 號所認定者
    ，屬同一犯罪之構成要件，且其間相距亦僅有2 月餘而已，
    是公訴人所起訴被告上開竊盜犯罪與本院上開94年度簡上字
    第519 號所認定之竊盜罪間，顯係基於同一之概括犯意所為
    之連續犯之裁判上一罪關係，至為灼然，惟公訴人竟就被告
    屬同一案件關係之上開竊盜犯罪，再行提起公訴，並於94年
    11月9 日繫屬本院審理，則揆諸上開說明，容有未合，爰就
    公訴人所起訴被告上開竊盜犯罪，適用簡式審判程序，諭知
    免訴之判決。
參、原審以上開理由而為免訴判決，固非無見，惟按：我國創設
    簡式審判程序制度之出發點，係在於合理分配司法資源的利
    用，減輕法院審理案件之負擔，以達訴訟經濟之要求，另一
    方面亦在於儘速終結訴訟，讓被告免於訟累（見刑事訴訟法
    第273條之1立法理由第2 點），故簡式審判程序之利用，當
    然限於法院認定與被告陳述相符之有罪判決，始能符合該制
    度之立法目的。又刑事訴訟法第273條之1 之立法理由第3點
    說明，若法院嗣後懷疑被告自白是否具有真實性，則基於刑
    事訴訟法重在實現正義及發現真實之必要，不宜以簡式審判
    程序為之，則可依該條第2 項撤銷原裁定，仍依通常程序進
    行等語，更可推知立法者於訂立本條之初，即有排除依簡式
    審判程序為無罪判決之意旨（參照本院暨所屬法院93年法律
    座談會刑事類提案第30號審查意見）。是法院欲以簡式審判
    程序進行案件之審理，當然以法院認定與被告陳述相符之「
    有罪判決」為限，始能符合該制度之立法目的，若為「有罪
    判決」以外之判決，則無適用簡式審判程序之餘地。
肆、從而，原審未察，逕以適用簡式審判程序而為被告被訴竊盜
    部分免訴之判決，容有可議，公訴人上訴意旨執此指摘原判
    決此部分不當，為有理由，自應由本院將原判決關於竊盜免
    訴部分撤銷，發回原法院另為適法之審判。
據上論斷，應依刑事訴訟法第369條第1項但書，判決如主文。
本案經檢察官田炳麟到庭執行職務。
中    華    民    國    95    年    7     月    14    日
                  刑事第十庭    審判長法  官  劉景星
                                      法  官  李春地
                                      法  官  陳志洋
以上正本證明與原本無異。
不得上訴。
                                      書記官  王韻雅
中    華    民    國    95    年    7     月    18    日


司法院資訊處製作；財團法人民間司法改革基金會備份。
